【裁判字號】    92,上更(一),309
【裁判日期】    920923
【裁判案由】    家暴殺人等
【裁判全文】
臺灣高等法院刑事判決                        九十二年度上更(一)字第三０九號
    上  訴  人  丙○○
    即  被  告
    輔  佐  人  丁○○
    選任辯護人  陳金泉律師
                葛百鈴律師
右上訴人因殺人等案件，不服臺灣士林地方法院八十五年度重訴字第二０號，中華民
國八十六年六月二十一日第一審判決（起訴案號：臺灣士林地方法院檢察署八十五年
度偵字第六０四五號），本院判決後，經最高法院發回，提起上訴，本院判決如左：
    主  文
原判決撤銷。
丙○○殺人，處有期徒刑陸年。
    事  實
一、丙○○與周英賢於民國（下同）六十四年間結婚，婚後夫妻感情不睦，七十九年
    間開始常有言語及肢體衝突，八十年四、五月間丙○○曾因呈現「過度緊張」、
    「極為情緒化且多疑」等症狀就診。至八十五年六月十九日晚間六時許，丙○○
    與周英賢在臺北縣汐止鎮（現已改制為汐止市，以下均稱汐止市○○○街六三號
    家中發生言語衝突，後周英賢開車送友人周錫和至機場移民美國，同日晚間九時
    許，兩人在臺北市立敦化國中前再次發生口角，當日晚間十時二十分許周英賢先
    行返家，十一時許丙○○回到家中，兩人繼續爭吵，丙○○乃思以激烈之手段迫
    使周英賢同意離婚，遂獨自開車外出，至臺北市○○區○○路之某加油站，以塑
    膠桶購買一公升之汽油，置於車上備用。此際，周英賢為避免詹女返家後再次爭
    吵，乃至臺北縣汐止市○○街七九巷三號友人周錫和所有住宅過夜，並告知其子
    甲○○。丙○○於翌日（五月二十日）凌晨零時許返家，經詢甲○○得知周英賢
    去向，即開車外出閒逛同時思索對策，並於當日凌晨一時許，驅車至周錫和住宅
    外約二分鐘腳程處停下，攜帶開汽油桶至上址，於該屋一樓客廳內要求周英賢同
    意離婚，惟周英賢堅持不同意離婚，並表示丙○○有精神疾病欲送其至醫院療養
    ，二人爭吵更為激烈，至凌晨一時四十分許，丙○○遂基於殺人及放火燒毀現有
    人所在之建築物之故意，手持預購之汽油桶及在現場取得周英賢所有之打火機乙
    只，揚言：「你要是要送我去瘋人院，乾脆同歸於盡。」等語，並轉開汽油桶蓋
    ，周英賢上前搶奪，丙○○乃將汽油潑灑周英賢身上並波及附近地面，以該打火
    機點火引燃汽油，致周英賢全身著火當場受四度燒傷致死，火勢並在屋內客廳延
    燒，丙○○驚覺已肇大禍而奔逃屋外求救，並跑回家呼叫其子甲○○救火，嗣於
    當日凌晨一時五十八分許，消防隊接獲上址鄰居報案，趕往現場於當日凌晨三時
    三十分許將火勢撲滅，前開房屋一樓客廳上方木製天花板中間處木條燒斷、左右
    兩側混凝土隔間牆中間處附近燒毀泛白龜裂嚴重、前後兩側鋁門窗上方燒失嚴重
    、下方尚未燒溶、客廳右側及後側沙發椅、電視櫃前側、地板中間附近磁磚燒毀
    ，惟房屋重要構成部分尚未燒毀致未喪失效用。旋於轄區臺北縣警察局汐止分局
    橫科派出所警員李安文趕至現場協助滅火並瞭解起火原因時，丙○○於犯罪未經
    發覺前主動向李安文自首，並到案接受裁判。
二、案經臺北縣警察局汐止分局報請臺灣士林地方法院檢察署檢察官偵查起訴。
    理  由
一、被告丙○○於案發後雖經罹患精神分裂症，本院前審時經臺北市立仁愛醫院鑑定
    當時精神狀態曾達心神喪失程度，惟嗣經長期規則治療，至九十一年五月間經臺
    北市立療養院鑑定結果其精神狀態已未達心神喪失程度，本院此次審理時，被告
    仍在持續就醫治療中，且對於本院之詢問及案情相關事項均能明瞭應訊，顯然並
    無心神喪失情形，得合法進行審判程序，合先敘明。
二、訊據被告丙○○對其於前揭時地攜帶汽油桶前往並與周英賢發生爭吵，及該址因
    火災致被害人周英賢遭燒死及周錫和所有之上開房屋一樓客廳燒毀等事實，固均
    坦承不諱，惟矢口否認有殺人及放火之犯行，辯稱係被害人想去屏東囑其購買汽
    油，其將汽油放在門口，係被害人將汽油拿進屋內，並打開桶蓋要被告自焚及欲
    潑灑被告，其上前爭奪致汽油溢出，被害人身上即起火燃燒，其並未看見打火機
    ，亦非其點火等語。辯護人則以：被告案發時已達心神喪失之程度，警訊筆錄係
    在被告心神喪失情形下製作，無證據能力，且被告在警訊中以台語應訊之真意應
    為汽油「濺出去」而非「潑出去」，又被告並未攜帶打火機前往，且打火機需持
    續按壓開關始能保持點火狀態，如放鬆丟出即會熄滅，而被害人有抽煙習慣，本
    案可能係被害人之煙蒂掉落地面，被告與被害人拉扯時汽油不慎溢出，碰到地面
    未熄滅之煙蒂而引燃，被告應僅負過失責任等語資為辯護。惟查：
（一）原審法院經囑託臺北市立療養院就被告行為時之精神狀態鑑定結果，結論為：
      「綜合以上所述詹女（即被告）之過去生活史、疾病史、身體檢查、精神狀態
      檢查與心裡評估結果，本院認詹女過往與犯行當時並無精神科診斷，而案發後
      則呈現『壓力反應』。... 循上所述，因詹女於過往與犯行當時並未罹患嚴重
      之精神疾病，其對外界事務之知覺、理會、判斷作用並未較普通人之平均程度
      顯然減退；因此，本院認為其犯行當時之精神狀態並未達到精神耗弱之程度」
      ，有該院八十六年一月二十日八六北市療癮字第八六○四三六號函所附精神鑑
      定報告書在卷足稽（原審卷第一三一至一三五頁）。且被告於八十年四月二十
      四日起至同年五月十五日止，至蕭心理衛生診所就診，被告當時僅呈現「過度
      緊張」、「極為情緒化且多疑」，有該診所診治醫師蕭焱垚於原審審理時之證
      詞（原審卷第一八二頁正、反面），及該診所出具之被告病歷影本、前揭臺北
      市立療養院函覆之精神鑑定報告書在卷足憑，參以被告於八十年五月十五日就
      診後中斷治療，迄案發後之八十五年七月八日起始再接受治療，如被告確有辯
      護人所指之精神狀態，屬心神喪失或精神耗弱之人，竟能中斷治療長達五年之
      久，顯與常情不合；況被告於原審審理時供承其係師專畢業，婚後猶能教書煮
      菜燒飯、接送小孩、料理家務，七十五年間即取得汽車駕照，平日及案發時均
      仍能駕駛汽車，核與被告子女甲○○、周筱諭、周筱蓉證述符合，顯見被告於
      案發時精神狀態並無異常情形，至蕭焱垚醫師於原審八十六年四月二十五日審
      理時雖證稱：被告於八十年間就診時，即診斷為「深度精神官能症」、「焦慮
      症」等語，核與蕭焱垚醫師於八十年間被告就診時當場撰寫之病歷不符，有該
      診所病歷影本及前揭精神鑑定報告書在卷可查，而該診所八十五年七月十二日
      診斷被告為「深度精神官能症」、「焦慮症」之診斷證明書，臺北市立仁愛醫
      院同年十月二十三日、八十六年三月十九日診斷、中央健康保險局八十五年十
      月二十三日認定被告為「精神分裂病」之診斷證明書、全民健康保險重大傷病
      證明申請書、證明卡等，均為八十五年六月二十日案發後所作，且臺北市立療
      養院鑑定意見已明白表示被告於案發後在蕭醫師診所之診斷情形符合「壓力反
      應」之診斷，該等證據資料不足證明被告案發時之精神狀態已達心神喪失或精
      神耗弱之程度，辯護人此部分之辯解自無可取。被告案發時之精神狀態既然未
      達心神喪失或精神耗弱之程度，則其在警訊時之詢答內容即具備任意性與真實
      性，具有證據能力，且亦與刑法第十九條之規定不符，不得資為不罰或減輕其
      刑之依據，至於公訴人認被告係精神耗弱之人，請求減輕其刑後量處有期徒刑
      五年部分，亦顯然無據。
（二）前揭被告丙○○與被害人周英賢婚後感情不睦，迭有爭吵衝突，案發前日即八
      十五年六月十九日晚間六時許、九時許及十一時許，二人又分別於臺北縣汐止
      市○○街六十三號住處、臺北市立敦化國中前及土址住處三度爭吵，被告於爭
      吵後駕車外出購買汽油一公升置於車上，之後再於案發當日凌晨一時許攜帶汽
      油前往前開周錫和住處，在該處一樓客廳與周英賢爭吵及談判離婚，因周英賢
      不同意離婚並表示欲送被告至精神病院，被告乃手持汽油桶揚言：「你要是要
      將汽油潑灑周英賢身上，旋即起火燃燒，造成周英賢當場被火燒死，上址一樓
      客廳焚燬等事實，業據被告丙○○於警訊及檢察官偵查中供述明確，核與證人
      即被告之子甲○○證述情節相符。又其中有關被告與被害人周英賢婚後多年時
      有爭吵、相處不睦等事實，亦分別據證人即被告與周英賢所生之女周筱諭、周
      筱蓉、及被害人周英賢之弟周俊賢、乙○○於原審及本院調查時證述屬實。又
      被害人周英賢確係因火災致全身四度燒傷致死之事實，亦經臺灣士林地方法院
      檢察署檢察官督同法醫師相驗屬實，有勘驗筆錄、相驗屍體證明書、驗斷書附
      於相驗卷可稽，復有被害人周英賢遭火焚燒倒斃於現場之照片在卷可資佐證（
      原審卷第七十七、七十八頁）；又上址周錫和住處客廳上方木製天花板中間處
      木條燒斷、左右兩側混凝土隔間牆中間處附近燒毀泛白龜裂嚴重、前後兩側鋁
      門窗上方燒失嚴重、下方尚未燒溶、客廳右側及後側沙發椅、電視櫃前側、地
      板中間附近磁磚燒毀，惟房屋重要構成部分並未燒毀等情，亦經台北縣警察局
      派員至現場勘查明確，有臺北縣警察局汐止分局八十五年七月二十四日汐警刑
      三字第一二一一五號函附臺北縣警察局火災原因調查報告書及現場照片多幀在
      卷可憑。又現場經警方勘查起火處附近地板磁磚燒毀、龜裂嚴重，經檢視現場
      並無發火源可供引燃，地磚尚遺留油類物質滲透地面之痕跡，該油類物質係屬
      外來品，且於起獲處地面掘獲一個打火機，本案起火原因係人為縱火等情，亦
      經該火災原因調查報告書載明，並有現場照片可稽（原審卷第十三頁、第三十
      五頁），足證被告前開自白情節與事實相符。
（三）被告事後雖辯稱購買汽油之目的係欲作為南下之備用油等語，然查被告於八十
      五年七月十五日檢察官偵查中供稱：「當天他（指周英賢）要去南部，怕汽油
      不夠，他要我去添加汽油。」云云；嗣於八十六年三月十七日原審調查時，又
      供稱：「我當天是要去南部，開車去加油，怕油不夠，當備用油之用。」云云
      ；於本院審理時又供稱：係被害人想南下至屏東訪友，要其購買等語（本院九
      十二年九月二日審判筆錄）；所供前後矛盾。又被告於警訊中供稱係購買一公
      升之汽油，此種數量顯然不足以供汽車長途行使之預備油使用，且果真以塑膠
      桶盛裝汽油係供開車前往南部而準備（不論被告要到南部或被害人要到南部）
      ，理當將該盛有汽油之塑膠桶放置車內備用，何以被告前往周錫和住處找被害
      人周英賢理論時，竟然攜帶盛裝汽油之塑膠桶進入屋內？再參酌被告於警訊中
      所供「... 一言不合，我就用預藏之汽油，潑至他身上，本想嚇嚇他，希望與
      他離婚....。」等語，暨其於檢察官偵查中所供「我帶汽油過去只是要嚇他的
      。」等語，足見被告於預購汽油之際，即尋思以攜帶汽油與被害人周英賢談判
      之方式，脅迫周英賢同意其離婚之要求，所謂以汽油桶預購汽油備供開車至南
      部之用乙節，殊無可採。再查被告購買之汽油係一公升，業據被告於警訊中供
      述明確（偵查卷第五頁），至於被告事後於原審中雖供稱伊係以五公升裝之塑
      膠桶加了約九分滿的汽油等語（見同上卷第一四二頁），被告之選任辯護人則
      提出五公升裝之塑膠桶照片二幀藉以表明與案發時被告攜帶之塑膠桶係同型之
      容器等情（見原審卷第一六一頁），然此與被告在警訊中之供述顯不相符，且
      在此之前，原審之選任辯護人陳金泉律師於八十五年八月九日出具之答辯狀已
      明白陳稱「至於當時購買了多少公升之備用油已不復記憶」等情（原審卷第八
      十頁），況查案發時被告所攜帶之汽油桶並未扣案，衡諸案發時火勢發作情形
      ，該汽油桶應已在火場燒毀，故被告及辯護人等事後所稱之購油數量及事後提
      出之塑膠桶照片，顯然無法證明與事實相符，無非係欲配合被告事後關於購買
      汽油係作為開車南下備用、及汽油係不慎溢出並非出於故意潑灑等部分之辯詞
      而準備，自不足採信。
（四）被告雖辯稱係被害人旋開汽油桶要其自焚及欲向其潑灑，其上前爭奪拉扯而致
      汽油溢出，及其未攜帶打火機，不知如何起火等語，辯護人則辯稱被告在警訊
      之真意係汽油「濺出」而非「潑出」，極可能因汽油溢出碰到被害人掉落地面
      尚未熄滅之煙蒂而引燃等語。然查：
    (1)被告於警訊中已供明：「六月二十日凌晨一時四十分許，我至汐止鎮○○街七
      十九巷三號與我先生周英賢吵架，一言不合，我就用預藏之汽油，潑至他身上
      ... 」明確；其後於偵查及八十五年八月九日原審調查時，仍陳稱「他和我搶
      汽油，汽油就潑至他身上」或「周英賢衝過來搶，於是油就潑到他腳上，...
      」等語，均未表示係因汽油裝載接近塑膠桶出口而溢出。另查證人即起火後前
      往現場處理之管區警員李安文在原審證稱：「她（被告）兒子來時，在火場問
      她時，她即把手往前伸，要我們把她銬起來，....。她在火場外面一直講打火
      機，... 我就慢慢問她，她說她不是故意要放火燒他（指被害人），只是嚇他
      ，拿汽油潑他，然後拿打火機說不離婚就點火，之後不小心就燒起來了。」等
      語（原審卷第九十五頁正、反面），另證稱：「她在現場有提到打火機，...
      ，她在做筆錄前有對我說拿汽油的目的是嚇他，逼男方與他離婚，因他不肯，
      她就拿打火機要嚇他。... 他先說她把汽油擺在她車上，因對方不答應離婚，
      她又說他拿汽油潑他，男方還是不肯離婚，她才拿打火機嚇他。至於打火機如
      何出現，沒問出所以然。」等語（原審卷第一五五頁反面至第一五六頁）；另
      李安文在本院前審作證時，經受命法官詢以「被告有否說汽油是其與周英賢拉
      扯時溢出來的？」，亦證稱：「這應是她爸爸說的，他說汽油是濺出來的，不
      是溢出來的。」等語（上訴字卷第四十四頁），由此可見該汽油確係被告開啟
      潑灑被害人，被告及辯護人辯稱汽油係拉扯時溢出，及被告在警訊中之真意係
      「濺出」而非「潑出」等，均不足採信。
    (2)火勢撲滅後，警方確實於燃燒後之殘留物中發現紅色打火機一個，有現場照片
      可稽（原審卷第三十五頁），再參諸前述證人李安文之相關證言，被告在警訊
      及偵查中供述之情節，及前開火災調查報告書之勘查及研判結果，已堪認係被
      告以打火機引燃汽油。又被告於案發後本身亦受有顏面鼻部二度灼傷、及左右
      足二度灼傷之傷害，有診斷證明書可按（偵查卷第十四頁），另被告亦供承其
      臉、腳、手均受傷、及頭髮燒掉（本院九十二年九月二日審判筆錄），由此亦
      可見係被告以打火機引燃汽油，以致於其顏面鼻部等部位於火勢引燃竄燒之瞬
      間遭受灼傷，至於其足部所受之灼傷，則應係潑灑之汽油掉落地面遭延燒時所
      受，否則如火勢係先由地面燃燒，被告之足部雖亦將受有灼傷，但不至於發生
      顏面部分亦遭灼傷，而身體中間部位均無恙之情形。況查在現場發現之塑膠製
      打火機需持續按壓開關始能保持點火狀態，如放鬆丟出即會熄滅，由此亦可徵
      係被告持打火機直接引燃汽油，而非點火後將打火機丟落地面或拋向被害人身
      體，否則非但無法引燃汽油，且起火點如與被告身體有相當距離，被告之顏面
      鼻部亦不致遭波及灼傷。至於辯護人辯稱被害人有抽煙習慣，可能係汽油溢出
      碰到掉落地面尚未熄滅之煙蒂引燃云云，然查被告自案發後始終未曾表示被害
      人曾在現場抽煙，其於本院審理時亦陳稱當時被害人沒有抽煙等語（本院九十
      二年九月二日審判筆錄），再者當時被告係攜帶汽油桶前往與被害人爭吵及談
      判離婚，際此情形，被害人亦不可能在被告持有汽油桶之情形下在該處抽煙且
      未完全熄滅煙蒂，辯護人所辯顯無可採。又被告始終未表示打火機之來源，亦
      無證據顯示現場之打火機係被告預先攜往現場，且被告並無抽煙習慣，而被害
      人則有抽煙習慣，另案發當晚被告抵達現場後至點火時，在現場逗留與被害人
      爭吵談判半小時有餘，故該遺留現場之打火機應係被害人所有，而為被告在現
      場所取得，亦堪予認定。
    (3)綜上所述，被告及辯護人之前開辯解，均與卷內證據資料不相適合，無非卸責
      之詞，不足採信。
（五）周錫和雖因移民而前往美國，惟其將前開房屋委託被害人代為管理，且案發時
      被害人確在該處暫住，該房屋自屬現有人在之建築物。按以汽油潑灑於人身點
      火燃燒，足以使人死亡；又在現有人所在之建築物內向人體潑灑汽油，當然會
      造成汽油四處飛濺，落在地板或其他傢俱上，此際貿然點火引燃，亦足以造成
      火勢延燒而焚燬該建築物，此均為一般人熟知之常識，亦為被告所明知。被告
      事先購買汽油攜帶上址與被害人談判，雖原先之目的僅欲逼迫被害人與之離婚
      ，然於被害人不接受離婚要求，並表示要將被害人送往醫院治療精神疾病時，
      被告竟揚言與被害人同歸於盡，並打開汽油桶蓋向被害人潑灑汽油，以在現場
      取得之打火機點火引燃，則被告顯有殺人及放火之直接故意，亦至為明顯。
（六）被告之選任辯護人另聲請鑑定打火機之指紋部分，查案發後消防警察人員勘查
      時雖在案發現場起火處地面發現打火機乙只，惟司法警察及檢察官均未將該打
      火機扣押，事實上已無從予以實施鑑定，且依卷附照片顯示，該打火機機身已
      因高溫燃燒附著黏連現場之灰燼，該等情況亦顯然無法留存可供採樣鑑定之指
      紋存在，自無鑑定之可能及必要，併此指明。
（七）綜上所述，本案事證明確，被告之犯行應堪認定。
三、核被告丙○○所為，其放火燒死被害人周英賢部分，係犯刑法第二百七十一條第
    一項之殺人罪，其放火燃燒周錫和所有之前開房屋部分，係犯刑法第一百七十三
    條第三項、第一項之放火燒燬現有人所在之建築物未遂罪。按刑法第一百七十三
    條第一項所謂放火燒燬現供人使用之住宅，必須房屋構成之重要部分已燒燬，如
    僅房屋內之傢俱、物件燒燬，房屋本身尚未達喪失其效用之程度，即不能依該條
    項論罪（參見最高法院七十九年台上字第二六五六號、七十六年台上字第八二三
    ０號、七十三年台上字第二二三八號、六十九年台上字第一九七六號判決意旨）
    。本案被告放火僅燒毀周錫和所有前開房屋一樓客廳內之部分天花板、間隔牆、
    地板磁磚、及沙發、電視櫃等家具及物件，至於房屋之重要構成部分並未燒燬喪
    失效用，尚屬於未遂階段，並依法減輕其刑。公訴意旨就上開公共危險部分，認
    被告所為係犯同法第一百七十四條第三項罪嫌，起訴法條容有未洽，惟起訴事實
    相同，爰予變更起訴法條。又被告以一放火行為觸犯上開二罪名，為想像競合犯
    ，應從一重以殺人罪處斷。被告於案發後，於管區警員李安文趕抵現場處理，尚
    未知悉有無犯罪事實及犯罪嫌疑人之時，被告即主動要求李安文將她銬起來，嗣
    後並主動陳述相關犯罪事實經過，業經證人李安文於原審證述明確，復有火災調
    查報告書之記載可稽（原審卷第十七頁），核其舉動，雖未明言自己有放火行為
    ，但已以行動表示火災因她而起，自己願接受法律制裁之意思，已符合自首之規
    定，應依刑法第六十二條規定減輕其刑。
四、原判決對被告予以論科，固非無見。然查：(1)本案消防隊人員於火勢撲滅後，雖
    在案發現場起火處地面發現打火機乙只，惟司法警察及檢察官均未將該打火機扣
    押，且本案亦無任何證據足以證明該打火機係被告預先藏置攜帶至現場，原判決
    竟認該打火機係被告「預藏」，並經查扣，此部分自與卷證資料不合。(2)被告攜
    帶汽油之用意原僅在與被害人爭執及要求離婚時脅迫被害人之用，嗣於被害人不
    接受其離婚請求時，始萌生殺人及放火燒毀房屋之故意，又被告係將汽油潑灑被
    害人身體並波及地面後，再以打火機點燃，顯然具有犯罪之直接故意，原判決認
    被告僅具有燒死被害人之間接故意，又將被告之放火未遂行為認為係失火行為，
    復認定被告殺人犯意起於攜帶汽油桶進入屋內之初，均有不當。(3)被告於犯罪未
    經發覺前，即向有偵查犯罪職權之管區警員李安文自承犯罪事實，並到案接受裁
    判，核與自首之要件相符，原判決對此未詳予審究，未依自首規定減輕其刑，不
    無失當。(4)原判決於事實欄認定該宜興街七十九巷三號房屋係現非供人使用之房
    屋，理由內又認該房屋係現有人所在之建築物，前後亦屬矛盾。被告提起上訴，
    否認犯罪，雖無理由，然原判決既有可議，自屬無法維持，應由本院將原判決撤
    銷，另為適法之諭知。爰審酌被告與被害人周英賢結褵多年，惟因被告曾罹患「
    過度緊張」、「極為情緒化且多疑」等症狀，已長期相處不睦，案發前往雙方又
    多次爭吵，被告始攜帶汽油前往與之談判離婚，又因被害人拒絕離婚並表示被告
    患有精神疾病應送醫治療等刺激，於情緒激動下一時失控而鑄下大錯，造成被害
    人死亡、家庭破碎、及被害人周錫和所有之房屋毀壞程度，惟被告案發後即通知
    其子前往營救，事後並因本案之壓力反應呈現深度精神官能症、焦慮症等症狀，
    並至精神分裂症，迄今仍未完全治癒，及被告之智識程度等一切情狀，量處如主
    文第二項所示之刑，以示懲儆。至汽油桶一個及打火機一支雖為被告供犯罪所用
    之物，然不能證明係被告所有，且均未扣案，爰不為沒收之諭知。
據上論斷，應依刑事訴訟法第三百六十九條第一項前段、第三百六十四條、第二百九
十九條第一項前段、第三百條、刑法第二百七十一條第一項、第一百七十三條第三項
、第一項、第五十五條、第六十二條前段，判決如主文。
本案經檢察官劉家芳到庭執行職務。
中      華      民      國    九十二    年      九      月    二十三    日
                              臺灣高等法院刑事第二十三庭
                                  審判長法  官 黃  瑞  華
                                        法  官 王  淑  滿
                                        法  官 宋      祺
右正本證明與原本無異。
如不服本判決，應於收受送達後十日內向本院提出上訴書狀，其未敘述上訴之理由者
並得於提起上訴後十日內向本院補提理由書（均須按他造當事人之人數附繕本）。
                                        書記官 蔡  慧  娟
中      華      民      國    九十二    年      九      月    二十三    日
附錄：本案論罪科刑法條全文
中華民國刑法第二百七十一條第一項
殺人者，處死刑、無期徒刑或十年以上有期徒刑。
中華民國刑法第一百七十三條第一項
放火燒燬現供人使用之住宅或現有人所在之建築物、礦坑、火車、電車或其他供水、
陸、空公眾運輸之舟、車、航空機者，處無期徒刑或七年以上有期徒刑。


司法院資訊處製作；財團法人民間司法改革基金會備份。
